【裁判字號】    97,審易,64
【裁判日期】    970312
【裁判案由】    竊盜
【裁判全文】
臺灣高雄地方法院刑事判決              97年度審易字第64號
公  訴  人  臺灣高雄地方法院檢察署檢察官
被      告  丁○○
上列被告因竊盜案件，經檢察官提起公訴（96年度偵字第31661
號），被告於本院審理期日為有罪之陳述，經裁定依簡式審判程
序審理，判決如下：
    主  文
丁○○攜帶兇器竊盜，未遂，處有期徒刑伍月，如易科罰金，以
新臺幣壹仟元折算壹日。緩刑貳年。扣案之Ｔ字扳手壹支，沒收
。
    事  實  及  理  由
一、犯罪事實：
    丁○○基於意圖為自己不法所有之單一犯意，於民國96年11
    月2 日23時20分許，行經高雄市○○區○○路42巷口空地一
    帶時（即何彩薰、甲○○姊弟屋旁空地），因見何彩薰、甲
    ○○所使用、適併排停放該處之車牌號碼K3-2172 號、YV-5
    810 號自用小客車車內留有財物乃以隨身所攜帶，客觀上足
    對人之生命及身體安全構成威脅而具有危險性，可供兇器使
    用之Ｔ型扳手1 支，接續撬壞前開2 輛自用小客車之右前車
    門門鎖部位（毀損部分均未據告訴），希冀開啟車門入內竊
    取財物，惟因施力不慎致前開扳手之鑽頭部分歪斜，乃暫罷
    手而先行返家修復。待修復完成，繼於同日23時50分許，承
    前意圖為自己不法所有之單一犯意，攜帶前開扳手再次前去
    高雄市○○區○○路與文智路口一帶，惟於擬下手復試圖撬
    開前開2 輛自用小客車門鎖之際，旋為已察覺上情並在現場
    埋伏之甲○○報警前來將丁○○當場逮獲，且為警扣得前開
    扳手1 支，致不遂（未竊得任何財物）。
二、上開犯罪事實，有下列證據足資證明：
  1.被告迭於警詢、偵查及本院審理中之自白。
  2.證人即被害人甲○○、乙○○於警詢中之陳述。
  3.現場蒐證照片及扣押照片共6 張。
  4.本院97年2 月15日辦理刑事案件電話紀錄查詢表1 份。
  5.扣案Ｔ字扳手1 支。
三、按刑法第321 條第1 項第3 款之攜帶兇器竊盜罪，係以行為
    人攜帶兇器竊盜為其加重條件，此所謂兇器，其種類並無限
    制，凡客觀上足對人之生命及身體安全構成威脅，具有危險
    性之兇器均屬之，且祇須行竊時攜帶此種具有危險性之兇器
    為已足，並不以攜帶之初有行兇之意圖為必要（最高法院79
    年台上字第5253號判例意旨參照），查被告執犯本案之Ｔ字
    扳手既得撬壞汽車門鎖，有前開蒐證照片在卷可稽，顯見該
    Ｔ字扳手質地堅硬，而在客觀上足對人之生命、身體安全構
    成威脅，具有危險性，可供兇器使用，是故核被告攜帶兇器
    而以撬壞車門門鎖之方式、著手於竊盜犯行之實行致不遂，
    所為係犯刑法第321 條第2 項、第1 項第3 款之攜帶兇器竊
    盜未遂罪，應依刑法第25條第2 項之規定減輕其刑。被告雖
    有2 次撬壞車門鎖企圖行竊之行為，惟據被告於本院審理中
    陳稱：我看偷車內財物，因看到車牌號碼K3-2172 號、YV-5
    810 號自用小客車2 車併排在一起，就想說都試著開鎖看看
    等語，足認被告本僅有單一之竊盜決意；再者，該2 次行為
    態樣相同，且時空緊接，則按一般社會健全觀念，各該行為
    之獨立性極為薄弱，尚難以強行分開，從而在刑法評價上，
    自應分別認屬包括一罪之接續犯，較為合理（最高法院86年
    臺上字第3295號判例意旨參照）。被告以單一之接續竊盜未
    遂行為，同時侵害被害人甲○○、乙○○之財產法意，為同
    種想像競合犯，應從一重論處。
四、本院審酌被告不思以正當方式賺取財物，竟圖私慾，以破壞
    他人車門門鎖之方式，著手行竊他人財物，復攜帶兇器而犯
    之，所為誠屬不該，惟念被告犯後坦承犯行，且未有何財物
    得手，並已獲得被害人之諒解，有前開電話紀錄表1 份存卷
    足憑，態度尚佳等一切情狀，爰量處如主文所示之刑；並參
    酌被告之經濟狀況各節，諭知以新臺幣1,000 元折算1 日之
    易科罰金折算標準。末被告前未曾因故意犯罪受有期徒刑以
    上刑之宣告，有臺灣高等法院被告前案紀錄表1 份在卷足憑
    ，其因一時失慮，偶罹刑典，且其犯後坦承犯行，有所悔悟
    ，並已獲得被害人之諒解，態度尚佳，俱如前述，經此罪刑
    之宣告後，當知所警惕，信無再犯之虞，本院認前開所宣告
    之刑，以暫不執行為適當，爰依刑法第74條第1 項第1 款予
    以宣告緩刑2 年，以啟自新。
五、扣案Ｔ字扳手為被告所有供犯本案竊盜犯行所用之物，應依
    刑法第38條第1 項第2 款、第3 項，宣告沒收。
據上論結，應依刑事訴訟法第273 條之1 第1 項、第299 條第1
項前段、第310 條之2 、第454 條第1 項，刑法第321 條第2 項
、第1 項第3 款、第25條第2 項、第55條前段、第41條第1 項前
段、第74條第1 項第1 款、第38條第1 項第2 款、第3 項，判決
如主文。
本案經檢察官丙○○到庭執行職務。
中    華    民    國    97    年    3     月    12    日
                  刑事第七庭  法  官  莊珮吟
以上正本證明與原本無異。
如不服本判決應於收受本判決後10日內向本院提出上訴書狀，並
應敘述具體理由，如未敘述上訴理由者，應於上訴期間屆滿後20
日內補提理由書狀於本院（均須按他造當事人之人數附繕本）「
切勿逕送上級法院」。
中    華    民    國    97    年    3     月    12    日
                              書記官  黃園芳
◎附錄本判決論罪之法條：
《刑法第321 條第1 項第3 款、第2 項》
犯竊盜罪而有左列情形之一者，處6 月以上、5 年以下有期徒刑
：
三、攜帶兇器而犯之者。
前項之未遂犯罰之。


司法院資訊處製作；財團法人民間司法改革基金會備份。
